臺灣臺南地方法院刑事判決　　　　　　 94年度交訴字第200號
公　訴　人　臺灣臺南地方法院檢察署檢察官
被　　　告　甲○○
上列被告因公共危險等案件，經檢察官提起公訴（94年度調偵字
第509 號），本院就公共危險案件部分，依簡式審判程序判決如
下：
    主  文
甲○○駕駛動力交通工具肇事，致人傷而逃逸，處有期徒刑柒月
。
    事  實
一、甲○○前因過失致死、駕車肇事逃逸等案件，經本院於民國
    89年12月28日以89年度交簡字第193 號刑事簡易判決判處有
    期徒刑2年，緩刑5年確定，現於緩刑期間。復於94年3 月22
    日上午10時40分許前某時，駕駛車號NAY-625 號重型機車，
    沿臺南市○○路○ 段由北往南方向行駛，嗣於當日上午10時
    40分許，行經該路段305之8號前，本應注意汽車（含機車）
    行駛時，駕駛人應注意車前狀況，並隨時採取必要之安全措
    施，以避免交通事故之發生，而依當時情形又非不能注意，
    竟疏未注意，自後追撞乙○○所駕駛車牌號碼HM8－636號重
    型機車，致乙○○因此受有「左臂橈骨遠端骨折、右足第五
    蹠股骨折」之傷害（過失傷害部分業經乙○○於本院審理中
    具狀撤回告訴，另為不受理判決）。甲○○明知駕駛動力交
    通工具肇事致人受傷，應停車對乙○○採取必要救護措施，
    及留置現場等待警方前往處理，以釐清責任，竟基於肇事逃
    逸之犯意，旋即駕車逃逸。嗣經警調閱設置路口之監視器錄
    影帶，循線查悉上開機車為甲○○所駕駛，而查獲上情。
二、案經乙○○訴由臺南市警察局第三分局報請臺灣臺南地方法
    院檢察署檢察官偵查起訴。
    理  由
一、程序方面─
  (一)按除被告所犯為死刑、無期徒刑、最輕本刑為3 年以上有期
    徒刑之罪或高等法院管轄第一審案件者外，於法院行準備程
    序進行中，被告先就被訴事實為有罪之陳述時，審判長得告
    知被告簡式審判程序之旨，並聽取當事人、代理人、辯護人
    及輔佐人之意見後，裁定進行簡式審判程序；且受命法官行
    準備程序，與法院或審判長有同一之權限，刑事訴訟法第27
    3條之1第1項及279條第2 項前段分別定有明文。本件被告甲
    ○○為係犯死刑、無期徒刑、最輕本刑為3 年以上有期徒刑
    以外之罪，其於準備程序中就被訴事實為有罪之陳述，經受
    命法官告知簡式審判程序之旨，並聽取公訴人、被告之意見
    後，本院認為適宜由受命法官獨任進行簡式審判程序。
  (二)簡式審判程序之證據調查，不受刑事訴訟法第159條第1項、
    第161條之2、第161條之3、第163條之1及第164條至第170條
    規定之限制，亦為同法第273條之2所明文。是此，證人即告
    訴人乙○○於警詢中之陳述、臺南市警察局第三分局交通事
    故案件查訪紀錄表、道路交通事故現場圖、道路交通事故調
    查報告表(一)(二)、財團法人奇美醫院診斷證明書、臺南市○○
    ○道路交通事故肇事人自首情形紀錄表及臺南市警察局舉發
    違反道路交通事件通知單，本院自可採為證據，先此敘明。
二、認定犯罪事實所憑證據及理由─
  (一)上開事實，業據被告甲○○於警、偵訊及本院審理時供承不
    諱（參警卷第1頁至第3頁，偵查卷第5 頁及本院94年10月25
    日、11月15日準備程序筆錄及審判筆錄），核與證人即告訴
    人乙○○於警詢證述之情節大致相符（參警卷第4頁至第5頁
    頁），且有臺南市警察局第三分局交通事故案件查訪紀錄表
    、道路交通事故現場圖、道路交通事故調查報告表(一)(二)、道
    路交通事故現場蒐證照片21幀、臺南市○○○道路交通事故
    肇事人自首情形紀錄表及臺南市警察局舉發違反道路交通事
    件通知單（警卷第7頁至第9頁、第14頁至第17頁、第19頁至
    第21頁）及證人乙○○所提出之財團法人奇美醫院診斷證明
    書附卷可稽（警卷第13頁）。被告自白核與事實相符，堪信
    為真實。
  (二)按刑法第185條之4之駕駛動力交通工具，肇事致人死傷逃逸
    罪，係以處罰肇事後逃逸之駕駛人為目的，俾促使駕駛人於
    肇事後能對被害人即時救護，以減少死傷，是該罪之成立，
    祇以行為人有駕駛動力交通工具肇事，致人死傷而逃逸之事
    實為已足，至行為人之肇事原因如何，則非所問，迭據最高
    法院93年度臺上字第5599號、89年度臺上字第2157號著有判
    決意旨可資參照。換言之，該罪立法之目的係為維護交通安
    全，減少被害人之死傷，促使駕駛人於肇事後，能對被害人
    即時救護。是不論行為人就交通事故之發生是否有過失，行
    為人仍應對被害人負即時救護之義務。依上揭說明，被告於
    肇事後不得擅自離去，詎被告擅自駕車離去，亦未報警或採
    取適當之救治措施，則被告自應負刑法之駕駛動力交通工具
    肇事致人受傷而逃逸之罪責。
三、論罪科刑之理由─
  (一)核被告甲○○所為，係犯刑法第185條之4之駕車肇事逃逸罪
    。
  (二)本院審酌被告前即因過失致死及肇事逃逸等案件，經本院判
    處徒刑，並宣告緩刑確定，現於緩刑期間，本應慎行，雖就
    本件肇事發生原因屬過失，然於事故發生後，理當救護傷者
    ，詎竟駕車逃逸，實為不該，惟念及被告事後與被害人達成
    民事和解，並已履行完畢，業據被害人撤回告訴，有撤回告
    訴狀在審卷可按，及於本院審理中坦認犯行，態度尚稱良好
    等一切情狀，量處如主文所示之刑。
四、適用之法律─
  (一)刑事訴訟法第299條第1項前段、第273條之1第1項。
  (二)刑法第185條之4。
本案經檢察官丙○○到庭執行職務。
中　　華　　民　　國　　94　　年　　12　　月　　6 　　日
                  交通法庭  法　官  張維君
以上正本證明與原本無異。
如不服本判決，應於判決送達後10日內，向本院提出上訴狀（應
附繕本）。
                            書記官  陳志德
中　　華　　民　　國　　94　　年　　12　　月　　6 　　日
附錄本案論罪科刑法條全文：
刑法第185條之4：
駕駛動力交通工具肇事，致人死傷而逃逸者，處6月以上5年以下
有期徒刑。
